【裁判字號】    92,訴,1048
【裁判日期】    921013
【裁判案由】    毒品危害防制條例
【裁判全文】
臺灣彰化地方法院刑事判決                        九十二年度訴字第一四八號
    公  訴  人  臺灣彰化地方法院檢察署檢察官
    被      告  甲○○
右列被告因違反毒品危害防制條例案件，經檢察官提起公訴（九十二年度毒偵字第一
四００號），本院認有刑事訴訟法第二百七十三條之一第一項之情形，而改依簡式審
判程序判決如左：
        主  文
甲○○連續施用第一級毒品，累犯，處有期徒刑壹年，扣案之第一級毒品海洛因壹包
（驗後淨重零點貳貳公克）沒收銷燬之；又連續施用第二級毒品，累犯，處有期徒刑
捌月，扣案之第二級毒品甲基安非他命壹包（毛重約壹點陸公克）沒收銷燬之。應執
行有期徒刑壹年陸月，扣案之第一級毒品海洛因壹包（驗後淨重零點貳貳公克）、第
二級毒品甲基安非他命壹包（毛重約壹點陸公克）均沒收銷燬之。
        事  實
一、甲○○有偽造文書、竊盜、違反毒品危害防制條例等前科，最後一次於民國八十
    九年十月間因違反毒品危害防制條例案件，經本院於九十年四月二十二日判處有
    期徒刑六月確定，並於九十一年四月二十四日執行畢。又於八十七年十二月間因
    施用毒品案件，經本院以八十七年度毒聲字第二二七三裁定送勒戒處所觀察、勒
    戒後，認無繼續施用毒品之傾向，經台灣彰化地方法院檢察署檢察官於八十八年
    一月四日，以八十七年度偵字第一一一七五號為不起訴處分。再於八十八年三月
    間因施用毒品案件，經本院以八十八年度毒聲字第九八二號裁定送勒戒處所觀察
    、勒戒後，認有繼續施用毒品之傾向，再以本院八十八年度毒聲字第一二０四號
    裁定送強制戒治，並以本院八十八年度毒聲字第三五四一號裁定停止戒治所餘期
    間付保護管束（於八十九年三月二十一日保護管束期滿），該案並經檢察官起訴
    後，經本院判處有期徒刑四月確定。又於八十九年十月間因施用第二級毒品甲基
    安非他命案件，經本院裁定送強制戒治（於九十年十月二十四日戒治期滿），該
    案並經檢察官起訴，經本院判處有期徒刑六月確定。仍不知悔改，復基於施用第
    一級毒品之概括犯意，自九十二年五月初某日起，至九十二年九月二十四日十三
    時許止，連續在其位於彰化縣溪州鄉○○村○○路○段六七九號，以將海洛因摻
    入香煙中，點燃吸其煙霧之方式，約二、三天一次，施用海洛因多次。另基於施
    用第二級毒品甲基安非他命之概括犯意，自九十二年四月中旬某日起，至九十二
    年九月二十四日十七時許止，連續在其前揭住處，以將甲基安非他命置於玻璃球
    內燒烤吸其煙霧之方式，約二、三天一次，施用甲基安非他命多次。嗣於九十二
    年五月十四日十時三十分許，在其前揭住處為警查獲，並扣得其有之第一級毒品
    海洛因一包（驗後淨重０．二二公克）、第二級毒品甲基安非他命一包（毛重約
    一．六公克），及於本院審理時自白，始查悉上情。
二、案經彰化縣警察局北斗分局報請台灣彰化地方法院檢察署檢察官偵查起訴，本院
    認有刑事訴訟法第二百七十三條之一第一項之情形，而改依簡式審判程序審理。
        理  由
一、按除被告所犯為死刑、無期徒刑、最輕本刑為三年以上有期徒刑之罪或高等法院
    管轄第一審案件者外，於前條第一項程序進行中，被告先就被訴事實為有罪之陳
    述時，審判長得告知被告簡式審判程序之旨，並聽取當事人、代理人、辯護人及
    輔佐人之意見後，裁定進行簡式審判程序；除簡式審判程序及簡易程序案件外，
    第一審應行合議審判，刑事訴訟法第二百七十三條之一第一項、第二百八十四條
    之一分別定有明文。本件被告甲○○所涉係死刑、無期徒刑、最輕本刑為三年以
    上有期徒刑之罪或高等法院管轄第一審案件以外之罪，並於本院行準備程序時就
    被訴事實為有罪之陳述，本院合議庭依前揭規定，經評議結果，裁定改由一名法
    官獨任行簡式審判程序，先予敘明。
二、右揭犯罪事實，業據被告甲○○於本院審理時坦承不諱，且其被查獲後為警採集
    之尿液，經送請詮昕科技股份有限公司檢驗結果，呈安非他命類及鴉片類陽性反
    應，有該公司九十二年六月二十五日報告編號00000000號濫用藥用尿液
    檢驗報告一紙在卷可按。又扣案之白色粉末經送法務部調查局鑑驗結果，確係海
    洛因一節，有該局九十二年五月二十八日調科壹字第一四０００九三四二號鑑定
    通知書一紙附卷可按，並有被告所有之第一級毒品海洛因一包（驗後淨重０．二
    二公克）、第二級毒品甲基安非他命一包（毛重約一．六公克）扣案可資佐證，
    足徵被告之自白堪以採信。本件事證明確，被告犯有施用毒品之犯行應堪認定。
三、又被告曾於八十七年十二月間因施用毒品案件，經本院以八十七年度毒聲字第二
    二七三裁定送勒戒處所觀察、勒戒後，認無繼續施用毒品之傾向，經台灣彰化地
    方法院檢察署檢察官於八十八年一月四日，以八十七年度偵字第一一一七五號為
    不起訴處分。再於八十八年三月間因施用毒品案件，經本院以八十八年度毒聲字
    第九八二號裁定送勒戒處所觀察、勒戒後，認有繼續施用毒品之傾向，再以本院
    八十八年度毒聲字第一二０四號裁定送強制戒治，並以本院八十八年度毒聲字第
    三五四一號裁定停止戒治所餘期間付保護管束（於八十九年三月二十一日保護管
    束期滿），該案並經檢察官起訴後，經本院判處有期徒刑四月確定。又於八十九
    年十月間因施用第二級毒品甲基安非他命案件，經本院裁定送強制戒治（於九十
    年十月二十四日戒治期滿），該案並經檢察官起訴，經本院判處有期徒刑六月確
    定等情，有台灣高等法院被告全國前案紀錄表及臺灣彰方地方法院檢察署刑案資
    料查註紀錄表等資料在卷足憑，顯係於前案施用毒品經一次觀察、勒戒後，認無
    繼續施用毒品之傾向，而由檢察官為不起訴處分，再因施用毒品經二次強制戒治
    期滿，並經判刑確定後，五年內再犯本件施用毒品罪，應予依法論科。
四、核被告所為，係犯毒品危害防制條例第十條第一項之施用第一級毒品罪及第十條
    第二項之施用第二級毒品罪。被告分別持有第一、二級毒品之低度行為應各為其
    施用之高度行為吸收，不另論罪，並予敘明。被告先後多次施用第一級毒品海洛
    因及第二級毒品甲基安非他命之犯行，均時間緊接，所犯又係構成要件相同之罪
    名，顯均係基於概括犯意反覆為之，均為連續犯，應依刑法第五十六條之規定論
    以一罪，並均加重其刑。被告自白自九十二年五月初某日起至同年九月二十四日
    十三時許止，施用第一級毒品海洛因，及自九十二年四月中旬某日起至同年九月
    二十四日十七時許止，施用第二級毒品甲基安非他命犯行，除起訴之時間施用第
    一、二級毒品外，餘均未起訴，然未起訴部分與起訴有罪部分，分別有連續犯之
    裁判一罪關係，本院自得一併審究。又其前開所犯二罪間，犯罪構成要件不同，
    行為互殊，顯係基於各別犯意為之，應予分論併罰。另被告曾於八十九年十月間
    因違反毒品危害防制條例案件，經本院於九十年四月二十二日判處有期徒刑六月
    確定，並於九十一年四月二十四日執行畢，有臺灣高等法院被告全國前案紀錄表
    及臺灣彰化地方法院檢察署刑案資料查註紀錄表等各一份在卷可按，其於有期徒
    刑執行完畢後，五年內再犯有期徒刑以上之本罪，為累犯，所犯施用第一級毒品
    海洛因及第二級毒品甲基安非他命犯行，均應依刑法第四十七條之規定遞加重其
    刑。爰審酌被告犯罪次數、施用之期間、動機、目的、方法、不知珍惜身體，犯
    罪所生危害，及犯後坦承犯行之態度等一切情狀，各量處如主文所示之刑，並定
    其應執行之刑，以示懲處。至扣案被告所有之海洛因一包（驗後淨重０．二二公
    克），屬第一級毒品，甲基安非他命一包（毛重約一．六公克），屬第二級毒品
    ，爰依毒品危害防制條例第十八條第一項前段規定，沒收銷燬之。
據上論斷，應依刑事訴訟法第二百七十三條之一第一項、第二百九十九條第一項前段
，毒品危害防制條例第十條第一項、第二項、第十八條第一項前段，刑法第十一條前
段、第五十六條、第四十七條、第五十一條第五款，判決如主文。
本案經檢察官黃玉琪到庭執行職務。
中      華      民      國      九十二      年      十    月    十三    日
                                臺灣彰化地方法院刑事第一庭
                                    法      官  陳  秋  錦
右正本證明與原本無異。
如不服本判決，應於判決送達後十日內，向本院提出上訴狀（須附繕本）。
                                    法院書記官  于  淑  真
中      華      民      國      九十二      年      十    月    十三    日
毒品危害防制條例第十條
施用第一級毒品者，處六月以上五年以下有期徒刑。
施用第二級毒品者，處三年以下有期徒刑。
毒品危害防制條例第十八條：
查獲之毒品及專供製造或施用毒品之器具，不問屬於犯人與否，均沒收銷燬之。但合
於醫藥或研究之用者，得不予銷燬。
前項合於醫藥或研究用毒品或器具之管理辦法，由法務部會同行政院衛生署定之。


司法院資訊處製作；財團法人民間司法改革基金會備份。
